最　高　行　政　法　院　裁　定
                                     100年度裁字第2481號
抗  告  人　劉玉春
上列抗告人因與相對人行政院農業委員會間森林法事件，對於中
華民國100年8月8日臺北高等行政法院100年度簡字第498號裁定
，提起抗告，本院裁定如下︰
　　主  文
抗告駁回。
抗告訴訟費用由抗告人負擔。
　　理  由
一、按對於適用簡易程序之裁判提起上訴或抗告，須經本院許可
    ，且該許可以訴訟事件所涉及之法律見解具有原則性者為限
    ，行政訴訟法第235條定有明文。所謂法律見解具有原則性
    者，係指該事件涉及之法律問題意義重大，而有加以闡釋必
    要之情形而言，非以其對於該訴訟當事人之勝敗有無決定性
    之影響為斷。例如原裁判所適用之行政命令有牴觸法律之虞
    ，或高等行政法院就同類事件所表示之法律見解存在歧異，
    或與本院向來之見解互相牴觸，有由本院確認或統一法律上
    意見之必要等情形屬之。
二、緣抗告人前向相對人所屬林務局東勢林區管理處（下稱東勢
    林管處）承租國有八仙山事業區第125林班假13-1地號暫准
    建地，面積0.0054公頃。抗告人於民國95年6月30日申請興
    修建物，經東勢林管處以96年1月22日勢政字第0963100602
    號函同意於承租原基地範圍內改建，迨建物完工，並經東勢
    林管處96年7月9日勢政字第0963105427號函同意備查在案。
    嗣東勢林管處於97年2月15日查獲抗告人未經申請核准，擅
    自擴建7×6.5公尺，陽台及屋簷1.4×15.3公尺，其中擴建7
    ×6.5公尺部分雖於98年2月24日拆除鋼架，惟水泥地面未拆
    ，另突出鋼骨陽台及屋簷尚有1.4×8公尺未拆，報經相對人
    審認抗告人於暫准建地擅自擴建，違反森林法第9條第1項規
    定，爰依同法第56條規定，以100年1月25日農授林務字第10
    03210258號裁處書（下稱原處分）處抗告人罰鍰新臺幣12萬
    元。抗告人不服，提起訴願，經訴願機關以訴願逾期而為不
    受理決定。抗告人仍不服，提出行政訴訟，經原審法院裁定
    駁回後，提起抗告。
三、抗告意旨雖主張：原處分雖由抗告人親弟劉玉連收受，但其
    係領有身心障礙手冊之中度智障者，並無辨別事理能力，故
    送達並不合法；系爭房屋因九二一地震毀損，因當時無錢修
    復，抗告人俟籌得資金，並向東勢林管處申請後，才於97年
    間修復，而違建部分亦已於98年2月24日拆除等語，惟原裁
    定已論明：原處分係相對人交由郵政機關於100年1月26日送
    達抗告人，此有蓋有抗告人印文之臺灣郵政掛號郵件收件回
    執及相對人交寄大宗掛號函件執據影本在原處分卷第55-57
    頁可稽。又抗告人住於臺中市，依訴願法第16條第1項前段
    及訴願扣除在途期間辦法第2條規定，應扣除在途期間4日，
    故核計其提起訴願期間，自100年1月27日起算，應於100年3
    月1日屆滿，該日非星期日、紀念日或其他休息日，惟抗告
    人遲至100年3月25日始提起訴願，已逾法定期間，訴願決定
    以抗告人訴願逾期，依訴願法第77條第2款規定決定訴願不
    受理，並無違誤；且原處分收件回執之「收件人蓋章」欄內
    係蓋用抗告人本人之印文，並非蓋用劉玉連之印文，亦未註
    記係由劉玉連代收，抗告人之主張已與原處分收件回執之記
    載不符，且抗告人於提起訴願時，並未對原處分未合法送達
    乙節予以爭執，其於遭訴願決定不受理後始稱原處分送達不
    合法云云，顯為臨訟之詞，自非可採等語。經核原裁定認事
    用法並無違誤，抗告狀所載內容，僅係重複其於原審之陳詞
    及歧異見解，並未指明本事件所涉及之法律問題有何意義重
    大，而有加以闡釋必要之情形，自難謂其訴訟事件所涉及之
    法律見解具有原則性，依首開規定及說明，其抗告不應許可
    ，應予駁回。
四、依行政訴訟法第104條、民事訴訟法第95條、第78條，裁定
    如主文。
中　　華　　民　　國　　100　 年　　10　　月　　13　　日
                    最高行政法院第四庭
                        審判長法官　藍　獻　林
                              法官　廖　宏　明
                              法官　林　文　舟
                              法官　胡　國　棟
                              法官　林　玫　君

以  上  正  本  證  明  與  原  本  無  異
中　　華　　民　　國　　100　 年　　10　　月　　14　　日
　　　　　　　　　　　　　　　書記官　邱　彰　德